【裁判字號】    92,交抗,70
【裁判日期】    920331
【裁判案由】    違反道路交通管理處罰條例
【裁判全文】
臺灣高等法院刑事裁定                              九十二年度交抗字第七號
    抗  告  人  甲○○
    即受處分人
右列抗告人因違反道路交通管理處罰條例案件，不服臺灣士林地方法院中華民國九十
一年十一月二十九日裁定（九十一年度交聲字第六九七號），提起抗告，本院裁定如
左：
    主  文
抗告駁回。
    理  由
一、本件原裁定以抗告人即異議人甲○○於民國（下同）九十一年一月廿日晚上七時
    十五分許，駕駛車牌號碼八Ｔ─一七一號營業小貨車，沿臺北市○○○路○段第
    二車道由北往南行駛，行經臺北市○○○路○段四九巷交岔路口時，未注意車前
    狀況，右前車頭撞及同車道同方向由蔡佩金騎乘之車牌號碼ＳＥＶ─二０七號輕
    機車後車尾而肇事，致蔡佩金受傷等事實，有道路交通事故調查報告表、臺北市
    政府警察局士林分局交通分隊交通事故談話紀錄表、道路交通事故補充資料表影
    本各一份附卷可稽，是異議人駕車行駛至該交岔路口時，未注意車前狀況而肇事
    ，其有違反道路交通安全規則第九十四條第三項之規定至明，且臺北市政府警察
    局交通警察大隊亦同此認定，有該隊交通事故分析研判表影本一份在卷足憑。又
    異議人駕車行經該交岔路口，撞擊蔡佩金所騎乘之輕型機車後車尾，致蔡佩金受
    有右膝挫傷及右腳踝挫傷之傷害，亦有臺北市政府警察局士林分局交通分隊道路
    交通事故補充資料表影本一份在卷可資佐證，是蔡佩金於本件交通事故中受有傷
    害，與異議人前揭違反道路交通安全規則行為，自有相當因果關係。至蔡佩金騎
    乘機車行經肇事地點，竟疏未在多車道右轉彎先駛入最外側車道，且在禁行機車
    道行駛，致遭異議人由後撞傷，是蔡佩金對本件車禍之發生亦與有過失，惟仍無
    解於異議人之過失行為。原處分機關依道路交通管理處罰條例第六十一條第三項
    之規定，對異議人裁處吊扣駕駛執照三個月之法定最低處罰，核無不當。從而，
    本件異議為無理由，應予駁回。
二、抗告意旨略以抗告人並未接獲任何交通罰單，何謂違反道路交通安全規則，實令
    人不解。
三、按汽車行駛時，駕駛人應注意車前狀況，並隨時採取必要之安全措施，道路交通
    安全規則第九十四條第三項定有明文。又汽車駕駛人，駕駛汽車違反道路交通安
    全規則，因而肇事致人受傷者，吊扣其駕駛執照三個月至六個月，道路交通管理
    處罰條例第六十一條第三項亦定有明文。查抗告人甲○○於九十一年一月廿日晚
    上七時十五分許，駕駛車牌號碼八Ｔ─一七一號營業小貨車，沿臺北市○○○路
    ○段第二車道由北往南行駛，行經臺北市○○○路○段四九巷交岔路口時，未注
    意車前狀況，右前車頭撞及同車道同方向由蔡佩金騎乘之車牌號碼ＳＥＶ─二０
    七號輕機車後車尾而肇事，致蔡佩金受傷等事實，有道路交通事故調查報告表、
    臺北市政府警察局士林分局交通分隊交通事故談話紀錄表、道路交通事故補充資
    料表影本各一份附卷可稽，抗告人駕車行駛至該交岔路口時，未注意車前狀況而
    肇事，其有違反道路交通安全規則第九十四條第三項之規定至明，且臺北市政府
    警察局交通警察大隊亦同此認定，有該隊交通事故分析研判表影本一份在卷足憑
    。又抗告人駕車行經該交岔路口，撞擊蔡佩金所騎乘之輕型機車後車尾，致蔡佩
    金受有右膝挫傷及右腳踝挫傷之傷害，亦有臺北市政府警察局士林分局交通分隊
    道路交通事故補充資料表影本一份在卷可資佐證，是蔡佩金於本件交通事故中受
    有傷害，與異議人前揭違反道路交通安全規則行為，自有相當因果關係。抗告人
    違規事實明確，又抗告人之前開違規之事實，業據台北市政府警察局舉發違反道
    路交通管理事件通知單在卷可證，抗告人並於九十一年三月二十一日提出申訴，
    亦有其申訴書在卷可稽，其上且載有「本人甲方甲○○並沒有像罰單所寫的未注
    意車前狀況而違反道路交通安全規則而肇事（致）人受傷」等，足見抗告人所述
    並未接獲任何交通罰單，自無可採，本件抗告人違規之事實明確，原裁定認原處
    分機關援引前開規定對抗告人裁處吊扣駕駛執照三個月之處分，並無不當，而駁
    回抗告人之異議，揆諸前揭之規定，並無違誤，抗告人之抗告為無理由，應予駁
    回。
四、依道路交通管理處罰條例第八十九條，道路交通案件處理辦法第二十六條，刑事
    訴訟法第四百十二條裁定如主文。
中        華      民      國    九十二    年    三    月    三十一    日
                              臺灣高等法院交通法庭
                                  審判長法  官  陳  正  雄
                                        法  官  許  錦  印
                                        法  官  許  宗  和
右正本證明與原本無異。
不得再抗告。
                                        書記官  廖  艷  莉
中        華      民      國    九十二    年    四    月    二        日


司法院資訊處製作；財團法人民間司法改革基金會備份。
